【裁判字號】    97,基小,1865
【裁判日期】    970918
【裁判案由】    給付醫療費
【裁判全文】
臺灣基隆地方法院小額民事判決
原      告  行政院衛生署基隆醫院
法定代理人  乙○○
訴訟代理人  甲○○
被      告  丙○○○
上列當事人間請求給付醫療費事件，本院於民國97年9月4日言詞
辯論終結，判決如下：
    主  文
原告之訴駁回。
訴訟費用新臺幣壹仟元由原告負擔。
    事實及理由
一、原告主張：被告於民國95年2月20日至95年4月 6日在原告醫
    院住院治療，積欠醫療費用共新臺幣（下同）74,565元，經
    原告於97年4月8日、同年 5月23日發函催繳均未置理，為此
    起訴請求被告給付醫療費用74,565元，並自支付命令送達翌
    日即97年7月16日起至清償日止按年息5%計算之利息。
二、被告抗辯：被告確實有在原告醫院住院治療，住院第 1個星
    期有繳費，後來因與原告有醫療糾紛，故於95年4月6日辦理
    出院手續時，原告承辦人說毋庸繳納任何費用可以出院，且
    原告所提明細單據部分很多檢查並未經被告同意，所以相關
    費用不應該向被告請求，被告雖有收受原告上開 2次催繳信
    函，但原告之請求依民法第127條第4款之規定已罹逾時效消
    滅，故聲明如判決主文所示等語。
三、原告主張被告於95年2月20日至95年4月 6日在原告醫院住院
    治療，積欠醫療費用74,565元，經原告於97年4月8日、同年
    5 月23日發函催繳等事實，業據其提出被告住院欠款單、原
    告醫院97年4月8日基醫病字第0970003025號、97年 5月23日
    基醫病字第0970004408號函繳款通知單影本為證，且為兩造
    所不爭執，堪信屬實。
四、按「醫生、藥師、看護生之診費、藥費、報酬及其墊款，因
    二年間不行使而消滅」；「消滅時效，自請求權可行使時起
    算。以不行為為目的之請求權，自為行為時起算。」；「時
    效完成後債務人得拒絕給付」。民法第127條第5款、第 128
    條、第144條第1項分別定有明文。又民法第 128條規定，消
    滅時效自請求權可行使時起算，所謂請求權可行使時，乃指
    權利人得行使請求權之狀態而言。而醫療契約，屬勞務性契
    約，依勞務性契約「報酬後付」之原則，醫療費用應在醫療
    完成時給付（最高法院63年台上字第1885號判例、89年度台
    上字第2663號判決參照）。查被告於95年2月20日至95年4月
    6日在原告醫院住院治療，積欠醫療費用 74,565元，惟原告
    遲至97年4月8日始發函向被告請求給付積欠之醫療費用，被
    告主張時效抗辯拒絕給付，於法有據。至於原告主張因與被
    告有醫療糾紛之爭執，所以沒有打電話催繳，後來醫療疏失
    案件經臺灣高等法院檢察署認為原不起訴處分並無不當，始
    依催款程序來追討這筆醫療費用云云，並非時效中斷或不完
    成之事由，其時效期間繼續進行，原告自應於95年4月6日起
    2年內請求被告給付醫療費用。
五、綜上所述，原告依醫療契約提起本件訴訟，其請求權即使成
    立，既已罹於消滅時效，被告為時效之抗辯，自屬有據，則
    原告請求被告給付醫療費用74,565元，及自97年 7月16日起
    至清償日止按年息5%計算之利息，為無理由，不應准許。
六、本件訴訟費用即第1審裁判費1,000元，由原告負擔。
中    華    民    國    97    年    9     月    18    日
                  基隆簡易庭法  官  陳湘琳
以上正本係照原本作成。
對於本件判決如有不服，應於收受送達後20日內向本院提出上訴
書狀，上訴於本院合議庭，並按他造當事人之人數附具繕本。
當事人之上訴，非以判決違背法令為理由不得為之，上訴狀應記
載上訴理由，表明下列各款事項：
(一)原判決所違背之法令及其具體內容。
(二)依訴訟資料可認為原判決有違背法令之具體事實。
中    華    民    國    97    年    9     月    18    日
                            書記官  張宏賓


司法院資訊處製作；財團法人民間司法改革基金會備份。
